【裁判字號】    98,消債更,59
【裁判日期】    980909
【裁判案由】    更生事件
【裁判全文】
臺灣士林地方法院民事裁定            98年度消債更字第59號
聲  請  人
即  債務人  甲○○
代  理  人  趙興偉律師
上列當事人聲請更生事件，本院裁定如下：
    主  文
債務人甲○○自中華民國九十八年九月九日下午五時起開始更生
程序。
命司法事務官進行本件更生程序。
    理  由
一、按債務人與金融機構協商成立者，不得聲請更生或清算，但
    因不可歸責於己之事由，致履行顯有重大困難者，不在此限
    。本條例施行前，債務人依金融主管機關協調成立之中華民
    國銀行公會會員辦理消費金融案件無擔保債務協商機制與金
    融機構成立之協商，準用前項之規定，消費者債務清理條例
    第151 條第5 項、第6 項分別定有明文。次按，債務人不能
    清償債務或有不能清償之虞，且無擔保或無優先權之債務總
    額未逾新臺幣（下同）1,200 萬元者，於法院裁定開始清算
    程序或宣告破產前，得向法院聲請更生，觀諸同條例第3 條
    、第42條第1 項規定自明。又法院開始更生程序之裁定，應
    載明其年、月、日、時，並即時發生效力。法院開始更生或
    清算程序後，得命司法事務官進行更生或清算程序，必要時
    得選任律師、會計師或其他適當之自然人或法人一人為監督
    人或管理人，復為同條例第45條第1 項、第16條所明定。
二、聲請意旨略以：伊有不能清償債務之情事，前曾於民國95年
    間依照「中華民國銀行公會會員辦理消費金融案件無擔保債
    務協商機制」請求共同協商債務清償方案，協商成立，協商
    條件為每月還款3 萬2,680 元。惟伊於協商當時每月所得約
    1 萬8,000 元，僅得向家人借款勉強償還協商金額，又伊於
    95年6 月失業後即無收入，在不得已下毀諾。是協商條件未
    考量伊必要生活支出，伊確係因不可歸責於己，致履行協商
    條件顯有重大困難。且伊無擔保或無優先權之債務總額未逾
    1,200 萬元，復未經法院裁定開始清算程序或宣告破產，爰
    向本院聲請更生等語。
三、經查，債務人所主張之上開事實，業據提出中華民國銀行公
    會會員辦理消費金融案件無擔保債務協商機制協議書及無擔
    保債務還款計畫影本 (見本院卷第99至101 頁)、 財政部臺
    灣省北區國稅局95、96年度綜合所得稅各類所得資料清單正
    本（見本院卷第13及12頁）、財政部臺灣省北區國稅財產歸
    屬資料清單正本（見本院卷第14頁）等為證，核閱屬實。佐
    諸卷附台北縣八里鄉農會存摺內頁影本（見本院卷第48至49
    頁）、債務人之勞工保險被保險人投保資料表正本（見本院
    卷第8 至9 頁）、債務人任職於酈竣有限公司之在職證明書
    （見本院卷第109 頁）、債務人之酈竣有限公司薪資單影本
    （見本院卷第15至18頁、第110 至113 頁）為證。是債務人
    每月所得2 萬2,000 元觀之，債務人之薪資即不足以償還其
    協商金額，遑論其能維持其生活必要支出，足認債務人係因
    不可歸責於己之事由，致履行協商條件顯有困難。又債務人
    主張無擔保或無優先權之債務總額未逾1,200 萬元，業據提
    出與其所述相符之財團法人金融聯合徵信中心當事人綜合信
    用報告─債務清理條例前置協商專用債權人清冊正本（見本
    院卷第26至29頁）、財團法人金融聯合徵信中心當事人綜合
    信用報告（見本院卷第39至47頁）為證。復查，債務人無同
    條例第6 條第3 項、第8 條或第46條各款所定駁回更生聲請
    之事由存在，則債務人聲請更生，應屬有據，揆諸首開說明
    ，應予開始更生程序，並命司法事務官進行本件更生程序。
四、爰裁定如主文。
中    華    民    國    98    年    9     月    9     日
                  民事第二庭  法      官  方彬彬
上為正本係照原本作成。
本件不得抗告。
中    華    民    國    98    年    9     月    9     日
                              書  記  官  周嫣蘋


司法院資訊處製作；財團法人民間司法改革基金會備份。
